臺灣雲林地方法院刑事判決　　　　　　　　　　　　　九十一年度訴字第二五五號
　　公　訴　人　臺灣雲林地方法院檢察署檢察官
　　被　　　告　甲○○
右列被告因違反毒品危害防制條例案件，經檢察官提起公訴（九十一年度毒偵緝字第
五一號），本院判決如左：
    主  文
甲○○連續施用第貳級毒品，累犯，處有期徒刑伍月，扣案之吸食器貳組、吸管肆支
、分裝剷管伍支均沒收。又連續施用第壹級毒品，累犯，處有期徒刑拾月。扣案之毒
品海洛因淨重零點壹公克沒收銷燬。應執行有期徒刑壹年壹月。扣案之毒品海洛因淨
重零點壹公克沒收銷燬、吸食器貳組、吸管肆支、分裝剷管伍支均沒收。
    事  實
一、甲○○前於民國（下同）八十五年間，因違反麻醉藥品管理條例案件，經本院判
    處有期徒刑九月確定，於八十六年六月一日執行完畢。復於九十年間因施用第二
    級毒品安非他命案件，經本院九十年度毒聲字第四七六號裁定送觀察、勒戒後，
    認無繼續施用毒品之傾向，由臺灣雲林地方法院檢察署檢察官於九十年七月六日
    ，以九十年度毒偵字第二九九號不起訴處分確定。詎其猶未戒除毒癮，復基於概
    括犯意，自九十年九月中旬某日起至九十一年二月五日止，連續在雲林縣斗六市
    ○○路一００號九樓三號租屋處，以將毒品海洛因摻入香煙內點燃吸食之方式，
    施用第一級毒品海洛因多次。另基於概括犯意，於同一期間，連續在同一地點，
    以將毒品安非他命置於吸食器內，用火燒烤產生白色煙霧而吸食之方式，施用第
    二級毒品安非他命多次。嗣先於九十年十月二十一日晚間九時四十分許，為警在
    雲林縣虎尾鎮平和里青埔二之一號住處當場查獲，並扣得其所有、用以施用毒品
    安非他命之吸食器乙組；繼於九十年二月五日晚間十時四十分許，為警在上址租
    屋處當場查獲，並扣得第一級毒品海洛因乙小包（淨重○．一公克）、其所有用
    以施用毒品安非他命之吸管四支、吸食器一組、分裝剷管五支等物，因而發現上
    情。嗣甲○○經依本院九十一年度毒聲字第八七號裁定送觀察、勒戒後，認有繼
    續施用毒品之傾向，復經本院於九十一年五月二十七日，以九十一年度毒聲字第
    四七四號裁定送戒治處所，施以強制戒治。
二、案經雲林縣警察局移送暨雲林縣警察局虎尾分局報請台灣雲林地方法院檢察署檢
    察官偵查起訴。
    理  由
一、右揭事實，業據被告坦承不諱，並有前開扣案之第一級毒品海洛因乙小包（淨重
    ○．一公克）、施用安非他命之吸管四支、吸食器二組、分裝剷管五支等物可證
    。被告先後於九十年十月二十一日晚間十時二十分許、九十一年二月六日上午九
    時三十分許，各經員警採集尿液送請鑑驗結果，確均呈現嗎啡及安非他命之陽性
    反應，此有雲林縣衛生局煙毒尿液檢驗成績書二紙、法務部調查局檢驗通知書乙
    紙等在卷可稽；且扣案之第一級毒品海洛因乙小包（淨重○．一公克），經送請
    法務部調查局鑑驗結果，確含有海洛因之成分，亦有法務部調查局九十一年三月
    十二日調科壹字第一六○○○一六七六號鑑定通知書乙紙附卷可參。又被告前於
    九十年間因施用毒品案件，經依本院九十年度毒聲字第四七六號裁定送觀察、勒
    戒後，認無繼續施用毒品之傾向，業經台灣雲林地方法院檢察署檢察官於九十年
    七月六日，以九十年度毒偵字第二九九號案件為不起訴處分確定，有該署檢察官
    不起訴處分書、刑案資料查註紀錄表及台灣高等法院被告全國前案記錄表在卷足
    憑，其於五年之內再犯毒品危害防制條例第十條之罪，經依本院裁定送觀察、勒
    戒後，認有繼續施用毒品之傾向，嗣經本院裁定送戒治處所，施以強制戒治等情
    ，亦有臺灣雲林看守所九十一年五月二十二日雲所境總字第Ｏ九一Ｏ一六五號函
    送之證明書乙份、本院裁定二份等附卷可參。綜上所述，本件被告二犯施用毒品
    之事證已臻明確，犯行堪予認定。
二、核被告所為，係犯毒品危害防制條例第十條第一項、第二項之施用第一級、第二
    級毒品罪。被告供施用而非法持有海洛因、安非他命之低度行為，應為施用海洛
    因、安非他命之高度行為所吸收，不另論罪。又被告先後多次施用第一級毒品海
    洛因及第二級毒品安非他命之犯行，均時間緊接，犯罪構成要件相同，顯係基於
    概括之犯意反覆為之，應依連續犯之規定各以一罪論，並各依法加重其刑。被告
    前於八十五年間，因違反麻醉藥品管理條例案件，經本院判處有期徒刑九月確定
    ，於八十六年六月一日執行完畢，有卷附台灣雲林地方法院檢察署刑案資料查註
    紀錄表可按，其於五年以內再犯本件有期徒刑以上之罪，為累犯，依刑法第四十
    七條之規定加重其刑，並依法遞加之。爰審酌被告不知悔改，多次犯施用毒品罪
    ，本應從重量刑，惟施用海洛因及安非他命係屬自殘行為，暨考量其犯後坦承犯
    行，知所悔悟等一切情狀，分別量處如主文所示之刑，並定應執行之刑。
三、扣案之第一級毒品海洛因淨重０．一公克，依毒品危害防制條例第十八條第一項
    前段併予沒收銷燬。扣案之吸食器二組、吸管四支、分裝剷管五支為被告所有供
    施用安非他命所用之物，業經被告供承在卷，核與一般施用毒品之情狀相符，依
    刑法第三十八條第一項第二款之規定併予沒收。至於扣案之夾鍊袋七只被告否認
    為施用毒品所用之物，又無其他證據足以證明係其供犯罪所用之物，爰不為沒收
    之諭知，附此敘明。
據上論斷，應依刑事訴訟法第二百九十九條第一項前段，毒品危害防制條例第十條第
一項、第二項、第十八條第一項前段、刑法第十一條前段、第五十六條、第四十七條
、第五十一條第五款、第三十八條第一項第二款，判決如主文。
本案經檢察官蔣得龍到庭執行職務
中      華      民      國      九十一      年    八      月    十三    日
                                         臺灣雲林地方法院刑事第二庭
                                             法  官  潘雅惠
右正本證明與原本無異。
如不服本判決，應於判決送達後十日內，向本院提出上訴狀。（須附繕本）
                                             書記官  曾玲玲
中      華      民      國      九十一      年    八      月    十三    日
毒品危害防制條例第十條
施用第一級毒品者，處六月以上五年以下有期徒刑。
施用第二級毒品者，處三年以下有期徒刑。
